【裁判字號】    90,簡上,14
【裁判日期】    900613
【裁判案由】    毒品危害防制條例
【裁判全文】
臺灣宜蘭地方法院刑事判決                            九十年度簡上字第一四號
    上  訴  人  臺灣宜蘭地方法院檢察署檢察官
    被      告  甲○○
右列上訴人因違反毒品危害防制條例案件，不服臺灣宜蘭地方法院羅東簡易庭八十九
年度羅簡字第三０五號，中華民國九十年二月八日第一審判決（起訴案號：臺灣宜蘭
地方法院檢察署八十九年度毒偵緝字第三五四號）提起上訴，暨移送併案（同署九十
年度毒偵字第四一八號），本院判決如左：
    主  文
原判決撤銷。
甲○○連續施用第二級毒品，累犯，處有期徒刑陸月，如易科罰金，以佰元折算壹
日。
    事  實
一、甲○○前於民國八十七年間因犯妨害自由案件，經臺灣宜蘭地方法院判處有期徒
    刑三月確定，於同年七月二十八日易科罰金執行完畢。復因施用毒品案件，先後
    經臺灣宜蘭地方法院檢察署檢察官聲請，本院以八十七年度毒聲字第六０號及八
    十八年度毒聲字第九０四號裁定送觀察、勒戒後，認無繼續施用毒品傾向，而由
    臺灣宜蘭地方法院檢察署檢察官分別以八十七年度偵字第二０四六號及八十八年
    度毒偵緝字第六八號為不起訴處分確定在案。詎仍不知悛悔，復基於同一施用第
    二級毒品安非他命（下稱安非他命）抵癮之概括犯意，自八十八年十一月九日某
    時起，至八十九年十月二十四日十一時十分許起，往前回溯三日內之某時止，連
    續在其位於宜蘭縣羅東鎮○○○路一九九號住處倉庫及其他不詳處所施用安非他
    命多次，嗣先後於八十八年十一月十日二十一時許及八十九年十月二十四日十一
    時十分許，在宜蘭縣警察局羅東分局接受定期尿液檢驗時為警查獲。
二、案經宜蘭縣警察局羅東分局報告臺灣宜蘭地方法院檢察署檢察官偵查起訴暨移送
    併辦。
    理  由
一、訊據被告固坦承確於八十八年十一月九日某時起至同年月十日晚間八時許止，連
    續在其位於宜蘭縣羅東鎮○○○路一九九號住處倉庫施用安非他命多次之事實。
    且此部分之事實，復有慈濟醫學院濫用藥物檢驗中心出具被告尿液呈安非他命陽
    性反應之檢驗總表及警製列管毒品人口尿液檢體採集送驗紀錄表各一份在卷可憑
    ，顯見其自白非虛，堪信為真實。另其雖否認有於八十九年十月二十四日十一時
    十分許起往前回溯三日內之某時施用安非他命之事實，辯稱：伊於八十九年十月
    二十四日採尿前三日內未曾再施用安非他命云云。然查：
  (一)被告為警採集之尿液經送檢驗，結果係呈安非他命陽性反應，此有慈濟醫學院濫
    用藥物檢驗中心出具之檢驗總表一紙在卷可按。而慈濟醫學院之檢驗方法，初驗
    乃以ＥＩＡ檢驗，確認檢驗以ＧＣ／ＭＳ氣相層析質譜儀分析法檢驗結果亦呈甲
    基安非他命陽性反應。又氣相層析質譜儀係目前就藥物篩檢結果必須進一步確認
    時所常採用之確認方式，是倘在良好操作條件之下，以氣相層析質譜儀做藥物及
    其代謝物之定性及定量分析，幾無偽陽性反應之產生，從而，慈濟醫學院濫用藥
    物中心出具之檢驗總表應可採認。再者，甲基安非他命經口服後，約百分之七十
    於二十四小時內自尿液中排出，約百分之九十於九十六小時內自尿中排出，甲基
    安非他命之檢出與其投與方式、投與量、個人體質、採尿時間與檢驗儀器精密度
    等諸多因素有關，依上述資料推斷，最長可能不會超過四日等情，亦經行政院衛
    生署藥物食品檢驗局八十一年二月八日以（八一）藥檢壹字第零零一一五六號函
    示明確。總此，被告甲○○於八十九年十月二十四日十一時十分許往前回溯三日
    內之某時，應確有施用第二級毒品安非他命之行為，堪已認定，其空言置辯，要
    屬犯後卸責之詞，委無可採。
  (二)被告前因施用毒品案件，經本院先後二次裁定送觀察、勒戒後，均認無繼續施用
    毒品傾向，由臺灣宜蘭地方法院檢察署檢察官以八十七年度偵字第二０四六號及
    八十八年度毒偵緝字第六八號為不起訴確定在案之事實，已據被告供明在卷，且
    有臺灣宜蘭地方法院檢察署刑案資料查註紀錄表及臺灣高等法院檢察署刑案紀錄
    簡覆表各一份附卷可考。是總右所陳，被告三犯毒品危害防制條例第十條第二項
    之施用第二級毒品罪，事證已臻明確，犯行洵堪認定。
二、核被告甲○○所為，係犯毒品危害防制條例第十條第二項施用第二級毒品罪。其
    持有第二級毒品之低度行為，已為施用之高度行為所吸收，不另論罪。其先後多
    次施用安非他命抵癮之犯行，時間緊接，方法相同，所犯係構成要件相同之罪，
    顯係基於概括犯意為之，應依連續犯之規定以一罪論，並加重其刑。次查被告前
    曾於八十七年間因犯妨害自由案件，經本院判處有期徒刑三月確定，於同年七月
    二十八日易科罰金執行完畢，有台灣高等法院檢察署刑案紀錄簡覆表附卷足憑，
    其於五年內再犯有期徒刑以上之本罪，為累犯，應依累犯之規定遞加重其刑。至
    公訴意旨所訴之事實，雖僅論及被告於八十八年十一月十日施用安非他命之犯行
    ，惟被告係基於同一抵癮之概括犯意而於右揭事實欄所載之期間內，連續施用安
    非他命多次，已如前述，是除公訴意旨明確指出之施用毒品犯行外，本院認被告
    於復八十九年十月二十四日十一時十分許起，往前回溯三日內之某時，在不詳處
    所施用安非他命之事實，要與起訴書所載之犯罪事實，具有連續犯之裁判上一罪
    關係甚明，自應為起訴效力所及，本院理當併予審酌。原審認被告罪證明確，予
    以論罪科刑，固非無見，然因被告承同一概括犯意，於右開時間內連續施用第二
    級毒品安非他命多次，原審僅認被告於八十八年十一月十日晚間八時許，在宜蘭
    縣羅鎮○○路一九九號自宅倉庫內施用安非他命一次，且未及併予審理公訴人移
    送併辦部分之事實，尚有未洽，上訴人上訴意旨，請求就併辦部分論處被告連續
    犯，為有理由，自應由本院將原判決撤銷改判。爰審酌被告甫依毒品危害防制條
    例之新制執畢觀察勒戒，然仍未見其有遠離毒品之覺醒，顯見涉毒已深，惟念其
    犯後坦承部分犯行，態度尚佳，堪認尚有自新機會，及其犯罪動機、目的、手段
    及造成損害等一切情狀，爰酌情量處如主文所示之刑，並諭知易科罰金之折算標
    準，以資警懲。
據上論斷，應依刑事訴訟法第四百五十五條之一第三項、第三百六十九條第一項前段
，毒品危害防制條例第十條第二項，刑法第十一條前段、第五十六條、第四十一條第
一項、第四十七條，罰金罰鍰提高標準條例第二條，判決如主文。
本案經檢察官林慧到庭執行職務
中      華      民      國      九十      年      六      月    十三    日
                            臺灣宜蘭地方法院刑事第二庭
                                    審判長法  官  黃  永  勝
                                          法  官  李  毓  華
                                          法  官  陳  嘉  年
右正本證明與原本無異。
本判決不得上訴。
                                          書記官  詹  玉  惠
中      華      民      國      九十      年      六      月    十八    日
附錄本案論罪科刑法條全文：
毒品危害防制條例第十條第二項
施用第二級毒品者，處三年以下有期徒刑。


司法院資訊處製作；財團法人民間司法改革基金會備份。
